# 股票发行费用扣除问题

提问人：ly680418 时间：2011-07-24 10:04:13
陈版你好：公司为发行权益性证券发生的承销费、保荐费、上网发行费、招股说明书印刷费、申报会计师费、律师费、评估费等与发行权益性证券直接相关的新增外部费用，应自所发行权益性证券的发行收入中扣减股票发行费用扣除，是否仅指发行当年发生的费用，以前年度在申报期发生的相关直接费用不能扣除？ 例如一公司 2010 年度公司过会， 2011 年发行， 2010 年度支付的部分保荐费已费用化， 2011 年度发行时将 2010 年度费用化的保荐费抵减了发行收入，同时冲减了当期损益，以上处理个人认为不合理，对 2011年的损益影响较大，请问陈版如何处理？速回，非常感谢！！

回答人：chenyiwei
IPO进程通常要历时数年。在进展过程中，如果在某一时点之后（例如，可能是在向证监会报送了IPO申报材料并获得受理之后），认为对成功的可能性已有了足够大的把握，则在此之后发生的发行费用，属于证监会会计部《上市公司执行企业会计准则监管问题解答（ 2010 年第一期，总第四期）》中所指的可冲减发行溢价的发行费用范围内的，可以暂在“其他流动资产”或“其他非流动资产”（视预计的IPO进程而定）中归集，到发行成功后冲减发行溢价，并不受必须是发行当年发生的发行费用这一限制。 但是，如果以前年度发生的发行费用，在以前年度发生时已经作出费用化处理的，则在本年发行成功后，不能再把以前年度已经费用化的发行费用冲减发行溢价并计入本期损益。这与前期已经费用化的研发支出不能在成功以后重新资本化是一个道理。

提问人：hrtsex 时间：2013-12-11 22:34:30
请教陈版，目前对发行费用中取得增值税发票后进项税额是否需扣除列示有明确规定了吗？

回答人：chenyiwei
目前无官方正式意见。我理解一般纳税人取得发行费用的专用发票，如果可抵扣进项税额的，则冲减股本溢价的金额不含可抵扣的进项税额。

提问人：faidy1623 时间：2016-05-31 16:19:49
现在全面营改增了，发行费用是否可以抵扣进项税呢？这样会切断增值税链条么？

回答人：chenyiwei
一般只要取得关于此类中介服务费用的合规的专用发票，均可抵扣。

提问人：pinyintianzige 时间：2018-03-01 20:29:02
请教陈版，向证监会报送了IPO申报材料并获得受理之后发生的中介机构差旅费（包括访谈客户/供应商发生的差旅费），荣大申报材料制作费是否可以计入发行费用，谢谢陈版！

回答人：chenyiwei
也是建议费用化处理。现在IPO的不确定性太大，受理还远远不是结束，不确定性远未消除。

提问人：pinyintianzige 时间：2018-03-02 09:58:25
谢谢陈版，再请教您一下，如果是证监会审核通过后发行阶段的中介机构差旅费和荣大制作费，是否符合发行费用的范围，冲减发行溢价？

回答人：chenyiwei
要看是否列入了募集说明书中的发行费用预算，如果列入了则可以计入。